【裁判字號】    96,交上易,710
【裁判日期】    970229
【裁判案由】    過失致死
【裁判全文】
臺灣高等法院臺南分院刑事判決       96年度交上易字第710號
上  訴  人  臺灣嘉義地方法院檢察署檢察官
上  訴  人
即  被  告  甲○○
選任辯護人  張雯峰  律師
            奚淑芳  律師
上列上訴人因過失致死案件，不服臺灣嘉義地方法院96年度交易
字第184號中華民國96年9月29日第一審判決（起訴案號：臺灣嘉
義地方法院檢察署96年度偵字第5890號），提起上訴，本院判決
如下：
    主  文
上訴駁回。
甲○○緩刑貳年。
    事  實
一、甲○○於民國九十六年七月一日下午七時二十分許，騎乘車
    牌號碼ＦＷ3─983號重型機車，沿嘉義縣新港鄉月眉村月眉
    潭八十九之五號前村裡道路，由西往東方向行駛，於同日下
    午七時三十分許，途經嘉義縣新港鄉月眉村月眉潭八十九之
    五號前，原應注意騎乘機車時，應注意車前狀況，隨時採取
    必要之安全措施，而依當時天候晴，路面乾燥、無缺陷、無
    障礙物，視距良好，並無不能注意之情事，適林詹金花站在
    嘉義縣新港鄉月眉村月眉潭八十九之五號前道路南側邊線上
    面朝東向與鄰人郭蔡素鑾聊天，甲○○竟疏未注意車前狀況
    ，仍貿然向前行駛而撞擊林詹金花身體後方，致林詹金花倒
    地，並受有外傷性蜘蛛網膜下出血及腦幹脫疝等傷害，經送
    醫後延至九十六年七月二日下午二時二十二分不治死亡。甲
    ○○於肇事後亦經送醫急救，於警員據報前往醫院處理時，
    對於未發覺之犯罪，主動向警員告知其係駕車肇事者，表明
    願接受裁判。
二、案經臺灣嘉義地方法院檢察署檢察官自動檢舉偵查起訴。
    理  由
壹、程序部分：本件係經被告甲○○於審理時當庭表示認罪，而
    經本院裁定以簡式審判程序加以審理，則依據刑事訴訟法第
    二百七十三條之二、同法第一百五十九條第二項之規定，不
    適用傳聞法則有關限制證據能力之相關規定，合先敘明。
貳、實體部分：
一、訊據被告甲○○對於上揭事實坦承不諱，核與證人即目擊者
    郭蔡素鑾警詢時之證述情節相符，復有道路交通事故現場圖
    、道路交通事故調查報告表各乙份及事故現場照片十三張在
    卷可考。而被害人林詹金花確係因遭被告騎乘機車撞擊，而
    受有受有外傷性蜘蛛網膜下出血及腦幹脫疝等傷害，經送醫
    後延至九十六年七月二日下午二時二十二分不治死亡等情，
    有長庚紀念醫院嘉義分院診斷證明書、臺灣嘉義地方法院檢
    察署相驗筆錄、驗斷書及臺灣嘉義地方法院檢察署相驗屍體
    證明書各乙份在卷可憑。
二、按汽車駕駛人應注意車前狀況，隨時採取必要安全措施，道
    路交通安全規則第九十四條第三項定有明文。查本件事故發
    生時，當時天候晴，路面乾燥、無缺陷、無障礙物，視距良
    好，並無不能注意之情事等情，此觀上開道路交通事故調查
    報告表即明。本件被告在無不能注意之情形下，疏未注意車
    前狀況，導致其所騎乘之機車撞擊被害人身體後方並生死亡
    之結果，是被告對本件車禍之發生具有過失無疑。而被告上
    開過失行為與被害人死亡結果間，具有相當因果關係，至為
    顯然。故本件事證明確，被告犯行至堪認定，應依法論科。
三、論罪：
（一）核被告所為，係犯刑法第二百七十六條第一項之過失致人
      於死罪。
（二）被告於肇事後亦經送醫急救，於警員據報前往醫院處理時
      ，對於未發覺之犯罪，主動向警員告知其係駕車肇事者等
      情，此有嘉義縣警察局民雄分局道路交通事故肇事人自首
      情形紀錄表在卷可稽（見相驗卷第16頁），是被告對偵查
      機關尚未發覺之犯罪自首而接受裁判，爰依刑法第六十二
      條前段之規定減輕其刑。
四、駁回上訴之理由：原審以被告對犯罪事實為有罪陳述，經裁
    定以簡式審判程序審理，認罪證明確，因予適用刑法第二百
    七十六第一項、第六十一條前段，刑法施行法第一條之一。
    並審酌被告專科畢業之智識程度、並無前科之素行，騎乘機
    車疏未注意車前狀況而撞擊站立路旁被害人之違反注意義務
    程度及情節，並衡酌其疏失造成被害人死亡之所生損害，而
    被告於原審審理時坦承過失犯行之犯後態度，然迄未能賠償
    被害人家屬損害，並得其宥恕等一切情狀，量處有期徒刑七
    月之刑。本院經核原判決認事用法，並無不合。檢察官上訴
    意旨以被告未與被害人家屬達成和解等語為由，認原審量刑
    過輕；被告上訴意旨，以原審未審酌被害人之過失等語為由
    ，指摘原判決量刑過重，均為無理由，自均應予駁回。
五、緩刑之理由：被告未曾受有期徒刑以上刑之宣告，有臺灣高
    等法院被告全國前案紀錄表在卷可稽。又被告事後已與被害
    人達成和解賠償被害人家屬新臺幣（下同）一百二十萬元（
    不含強制險），有台灣嘉義地方法院96年度訴字第769號損
    害賠償事件之和解筆錄在卷可按。被告經此次偵、審程序，
    當知警惕，信無再犯之虞。本院因認其所受刑之宣告，以暫
    不執行為適當，爰依刑法第七十四條第一項第一款之規定併
    予宣告緩刑二年，以勵自新。
據上論結，應依刑事訴訟法第三百六十八條、第二百七十三條之
一第一項，刑法第七十四條第一項第一款，判決如主文。
本案經檢察官蘇南桓到庭執行職務。
中    華    民    國     97    年    2    月    29    日
                  刑事第二庭    審判長法  官  葉居正
                                      法  官  洪碧雀
                                      法  官  吳勇輝
以上正本證明與原本無異。
不得上訴。
                                      書記官  李良倩
中    華    民    國     97    年    2    月    29    日
附錄論罪科刑法條：
刑法第二百七十六條第一項：
（過失致死罪）
因過失致人於死者，處 2 年以下有期徒刑、拘役或 2 千元以下
罰金。


司法院資訊處製作；財團法人民間司法改革基金會備份。
